臺灣高等法院臺南分院刑事判決　　　　100年度上訴字第945號
上　訴　人
即　被　告　陳界清
選任辯護人　林士龍律師　扶助律師
　　　　　　彭大勇律師　扶助律師
上列上訴人因違反槍砲彈藥刀械管制條例等案件，不服臺灣臺南
地方法院99年度訴字第655號中華民國100年7月13日第一審判決
（起訴案號：臺灣臺南地方法院檢察署99年度偵字第4411、3537
號），提起上訴，本院判決如下：
    主  文
原判決關於持有改造手槍罪暨定應執行刑部分均撤銷。
陳界清未經許可，持有可發射子彈具有殺傷力之改造手槍，處有
期徒刑肆年陸月，併科罰金新臺幣伍萬元，罰金如易服勞役，以
新臺幣壹仟元折算壹日，扣案之改造手槍壹枝（含彈匣貳個，槍
枝管制編號：0000000000號）沒收。
    事  實
一、陳界清曾因妨害性自主案件，經臺灣高雄地方法院以89年度
    訴字第2673號判處有期徒刑1年4月，由臺灣高等法院高雄分
    院以90年度上訴字第898號駁回上訴確定，又因偽造文書案
    件，經本院以91年度上訴字第961號判處有期徒刑4年，由最
    高法院於民國（下同）以92年度臺上字第4575號駁回上訴確
    定，再因偽造有價證券案件，由臺灣臺南地方法院以92年度
    訴字第219號判處有期徒刑3年4月，經本院以92年度上訴字
    第1278號駁回上訴確定，復因施用毒品案件，由臺灣臺南地
    方法院以91年度南簡字1119號判處有期徒刑4月確定，嗣由
    本院以96年度聲減字第3289號裁定將上開有期徒刑1年4月減
    為8月，與不應減刑之上開有期徒刑4年、3年4月，定應執行
    有期徒刑7年6月，而上開有期徒刑4月減為2月，接續執行至
    97年11月18日縮刑假釋出監（指揮執畢日期99年10月4日，
    嗣上開假釋遭撤銷，於本件不成立累犯）。
二、陳界清於84年間在在高雄市○○○路麥當勞隔壁某玩具槍模
    型店中，以新台幣1萬元購得具有殺傷力之改造手槍2把，具
    有殺傷力之子彈9顆（另有2顆不具殺傷力），其中持有一把
    具有殺傷力之改造手槍於84年間為查獲，並經臺灣高雄地方
    法院於84年10月30日判處有期徒刑3月，陳界清及檢察官均
    未上訴於同年12月1日確定；陳界清明知具有殺傷力之改造
    手槍、子彈未經主管機關許可，不得持有，竟未經許可，基
    於不法持有改造手槍、子彈之犯意，於84年10月31日起持有
    如附表編號1至4所示可發射子彈具有殺傷力之改造手槍1枝
    （含彈匣2個，槍枝管制編號0000000000號）及具有殺傷力
    之非制式子彈9顆（另2顆不具殺傷力），而非法持有之嗣警
    方據報得悉陳界清涉嫌持有槍、彈及毒品等案件，經向臺灣
    臺南地方法院聲請核發99年度聲搜字第195號搜索票，隨即
    派員留意陳界清行蹤，而於99年2月25日中午時分，發現陳
    界清日常駕駛之車牌號碼9361-XV號自用小客車停放在位於
    臺南市永康區（原臺南縣永康市○○○路85號之「車龍汽車
    保養廠」內維修，員警乃在該處附近埋伏守候，之後陳界清
    於同日下午3時40分許，攜帶如附表編號1至3所示之改造手
    槍1枝（含彈匣1個）、非制式子彈4顆（另1顆不具殺傷力）
    ，進入上開上開保養廠內取車，員警見狀上前盤查，詎陳界
    清竟不聽指示，立即駕駛上開自用小客車向外逃逸，經警制
    止未果，乃朝上開小客車之輪胎及車身射擊，造成陳界清受
    有左側大腿槍傷併穿剌傷口和股骨開放性骨折、右側大腿槍
    傷併穿刺傷等傷害；嗣於同日下午4時許，陳界清將上開小
    客車駛至臺南市○○區○○路7巷36號附近棄車逃逸，並在
    該小客車車頭處，掉落如附表編號3所示之非制式子彈1顆，
    復將如附表編號1、2所示之改造手槍1枝（含彈匣1個）及非
    制式子彈3顆及另1顆不具殺傷力之子彈，丟棄在臺南市○○
    區○○路449巷10號騎樓下，然陳界清旋為追趕到場之員警
    當場逮捕，緊急送至臺南市立醫院救治，員警並在上開騎樓
    地等處扣得上開改造手槍1枝（含彈匣1個）及附表編號2、3
    所示之子彈。警方復於99年2月25日下午5時25分許，持搜索
    票在臺南市永康區（原臺南縣永康市○○○○路1巷2號3樓
    之29之陳界清租屋處，扣得海洛因1小包、含有海洛因之香
    菸1根、外包裝1個（持有第一級毒品部分，業經陳界清撤回
    上訴）及如附表編號4所示之彈匣1個及具有殺傷力之非制式
    子彈5顆及另1顆不具殺傷力之子彈，查悉上情。
三、案經臺南市政府警察局（原臺南市警察局）第一分局報請臺
    灣臺南地方法院檢察署檢察官偵查起訴。
    理  由
壹、證據能力部分：
一、被告雖辯稱伊在偵查中之自白係受警之利誘云云，惟被告於
    99年2月25日為警逮捕時，因開車逃逸遭警察開槍而射中兩
    腿，被告於當日即被送醫急救，至99年3月4日始出院並接受
    警方詢問，嗣移送地檢署訊問，檢察官並聲請羈押等情，有
    筆錄可憑，而被告於99年2月25日既已送醫急救，至3月4日
    出院，其傷勢已大致康復，且檢察官訊問後，聲請羈押，被
    告仍自白扣案之槍彈為其購買，嗣於3月10日偵訊中亦坦承
    不諱，而決定羈押、交保是法院、檢察官之權責，與員警無
    關，被告有多次前科，有其前案紀錄表可憑，對此自無不知
    之理，豈會因員警告以認罪即可交保而有誤信之理？況其於
    99年3月10日已是在羈押中，其仍自白持有槍、彈，所辯自
    白係被利誘云云顯難採信。
二、本案卷內搜索扣押筆錄、扣押物品目錄表雖屬上開文書製作
    人等於審判外之書面供述，惟因被告、辯護人及公訴人均同
    意作為證據，本院審酌該等傳聞證據作成之情況，亦無違法
    或不當情事，因而認為適當，依刑事訴訟法第159條之5第1
    項規定，前開證人於審判外之言詞、書面陳述，得為證據。
貳、實體部分：
一、訊據被告陳界清對於其於99年2月25日下午3時40分許，在上
    開保養廠，遭警盤查，其駕駛上開9361-XV號自小客車逃逸
    ，過程中受有上開槍傷，旋在上開中華路7巷36號前經警逮
    捕，員警並扣得上開改造手槍1枝（含彈匣1個）及如附表編
    號2、3所示子彈共5顆，嗣警員在上開中華一路1巷2號3樓之
    29屋內，扣得如附表編號4所示之彈匣1個及子彈6顆等情無
    訛，惟矢口否認有任何違反槍砲彈藥刀械管制條例之犯行，
    辯稱：伊於警詢、偵查初期時坦承槍彈為其所有，係因被
    告在遭查獲時，為警開槍射擊致重傷，亟需返家休養，警方
    承辯人員卻佯稱只要被告認罪即可交保，被告卻在99年3月4
    日第一次偵訊時，即遭羈押，接續執行他案至今，被告係在
    受利誘情形下而為不利於己之自白；車號9361-XV自小客
    車，於98年12月31日移轉登記葉吉祥為所有權人，並在99年
    2月23日登記過戶為李君效，案發當時係登記在李君效名下
    ，原審僅憑證人陳志光之供述，即認被告為該車之所有人，
    惟證人陳志光每天面對眾多客人，如何能記憶客人係何人，
    說過什麼話？陳志光所述明顯偏頗李君效，況即便陳志光所
    述為屬實，亦係陳志光聽李君效單方面供述，陳志光亦未向
    被告詢問其所聽是為真實，陳志光所述不能作為不利被告之
    認定；警方於案發當日下午3時50分許，在車龍保養廠查
    緝時，未對空鳴槍，即多人朝被告及9361-XV號車射擊，而
    當時係李君效開車載被告前去該保養廠，李君效一開走，警
    方即上前圍補，足令人懷疑警方與李君效勾結。另警在永康
    市○○○路1巷2號3樓之29號租屋處，所扣得之彈匣及子彈
    ，亦為李君效所有；、若被告果為該槍彈持有人，自84年
    無故持有至今，何以該槍彈上未發現有被告之指紋云云？
二、經查：
(一)、本件被告上開持有槍、彈之犯罪事實，業據其於99年3月4日
    於偵查中坦承「（你當時是否持有槍枝？）是，我身上有一
    隻玩具槍，我是在模型店買的」、「（槍管是通的？）是」
    、「我84年時買的」（99年度偵字第3537號卷第8、9頁）；
    同日於原審法院為羈押訊問時，亦坦承「（手槍與子彈是在
    何處買的？）在高雄市○○○路麥當勞隔壁買的，是民國八
    十幾年買的，2支槍約1萬元，其中1支在之前就被查獲而判
    刑，所以我一條槍砲的前科，現在查獲的是另外1支」等語
    （99年度聲羈字第78號卷第7頁）；又於99年3月10日之偵查
    中坦認「我在84年買來玩的，當時我總共買了2支，總共是1
    萬元」等語不諱（99年度偵字第3537號卷第23頁）。
(二)、而被告上開遭警盤查逮獲及警方在各該處所扣得各該槍、彈
    等過程，亦有搜索筆錄、扣押物品目錄表、原審法院99年聲
    搜字第195號搜索票影本2紙、刑案現場照片暨扣押物品照片
    共67幀、勘察採證同意書1紙、刑案現場勘察紀錄表、臺南
    市政府警察局槍枝初步檢視報告表暨附件、臺南市立醫院診
    斷證南字第0221010019號診斷證明書1紙及臺南市政府警察
    局第一分局99年3月30日南市警一刑事字第09941257270號函
    附之現場勘察報告1份附卷可憑（見南市警一刑偵字第09941
    001300號警卷第16至66、72頁，偵字第4411號卷第20至47頁
    ），且被告於原審審理中對此亦無爭執（見原審卷1第81頁
    ）。
(三)、再上開改造手槍1枝（含彈匣2個）及上開非制式子彈11 顆
    扣案可稽，而該等槍、彈經員警送請內政部刑事警察局鑑定
    後，其鑑定結果分別見於如附表編號1至4各欄(1)、(2)所示，
    ，經本院再將附表編號2、4所示未試射之子彈送請該局鑑定
    結果，如附表編號2、4各欄(3)所示等情，有內政部警政署刑
    事警察局99年3月18日刑鑑字第0000000000號、99年3月19日
    刑鑑字第0000000000號、99年3月22日刑鑑字第0000000000
    號、鑑定書3紙、該局100年10月21日刑鑑字第1000137817號
    函在卷可稽（見偵字第4411號卷第14至19頁、本院卷第85頁
    ），此乃鑑定機關本於專業知識包含科學方法檢驗所得結論
    ，當可憑信。
三、被告另辯稱扣案槍、彈係李君效所有，本案係李君效與員警
    勾結云云，並就其情節辯稱：9361-XV號白色自小客車係李
    君效所有，伊向李君效借車，李君效載伊至保養場時取車，
    李君效隨即離開，伊要開車時因見車子裏面很髒，找布擦拭
    時看見駕駛座下有槍枝放在牛皮紙袋裡面，員警即趕來，伊
    因誤認有人對其不利，始駕車逃逸，並因害怕而將該槍枝丟
    棄（原審偵聲字第82號卷第5頁）；至於附表編號4所示之子
    彈、彈匣，則因臺南市永康區○○○路1巷2號3樓之29號住
    處，係伊與李君效合租，亦為李君效所有云云（原審卷2第
    149頁）；惟查：
(一)、本件扣案槍、彈均非李君效所有、持有，且李君效亦未將槍
    、彈藏放在上開9361-XV號自小客車上或被告上開住處，等
    情，業據證人李君效於原審結證明確（見原審卷2第119、
    123及124頁），而被告對其所稱附表槍、彈係李君效所持之
    憑據，於99年6月7日原審之準備程序先稱：本件99年2月25
    日遭警查獲之前2天下午，伊有看到李君效在擦本件扣案之
    槍、彈（見原審卷1第81頁），嗣於原審100年6月16日之審
    理期日則稱：我沒看過李君效持有本件槍、彈，我是因為上
    開小客車是李君效的，才據而推測本件槍、彈是李君效所有
    ，且放在上開自小客車上等語（見原審卷2第148頁），被告
    所供前後所述已自相矛盾。
(二)、上開9361-XV號白色自小客車之車牌號碼原係S3-3588號，其
    登記之車主資料異動情形如下：王士銘於97年6月27日將車
    牌號碼S3-3588號自小客車過戶予吳燕輝，吳燕輝於97年11
    月5日將車牌號碼S3-3588號自小客車過戶予陳鳳妹，陳鳳妹
    於98年12月31日將車牌號碼S3-3588號自小客車過戶予葉吉
    祥，葉吉祥於99年2月23日將該車過戶予「李君效」，同日
    並將車牌號碼變更為9361-XV號，「李君效」於99年4月1日
    將該車過戶予張進翁等情，有交通部公路總局高雄區監理所
    旗山監理站99年6月2日高監旗字第0990006130號函所附汽車
    車籍查詢、汽車異動歷史查詢資料、嘉義區監理所臺南監理
    站99年6月7日嘉監南字第0990013405號函所附汽（機）車過
    戶登記書、汽（機）車各項異動登記書等件附卷可憑（見原
    審卷1第98至113頁）。惟按交通主管機關關於「車主」資料
    之登記僅供行政管理之用，並不能依交通主管機關所為登記
    即認定真正所有權人；而李君效於原審證稱：99年1、2月間
    那時，我沒有交通工具，被告那時的交通工具就是法院提示
    的本件偵字第4411號卷第26、27頁照片所示的車牌號碼9361
    -XV號白色自小客車，該車不是我的車，車主就是被告，只
    是過戶登記用我的名字，因為被告買車沒辦法過戶給他自己
    ，就於99年2月23日過戶登記給我，後來被告出事，被告外
    甥就叫我過戶還他，我就又過戶給他外甥，我有使用過該車
    1、2次，就是開出去買東西，被告於本院審理中，亦自承張
    進翁確為伊外甥。況且，證人陳志光於99年6月5日之警詢時
    亦證述：上開9361-XV號白色自小客車曾到「車龍汽車保養
    廠」內維修3次，3次都是我親自維修的‥‥第1次維修是98
    年11月17日，是被告開來，也是被告取車，是我聯絡被告來
    取車‥‥第2次是99年2月24日，是李君效開來，也是李君效
    取車，李君效該次開來維修時，他說該車曾來維修過，我調
    資料才發現，該次車主已與前次即98年11月17日維修時之車
    主不是同一人，李君效說車主先前的的電話已經沒有使用，
    李君效就留自己的電話，但我維修完畢，打電話通知李君效
    來取車，他電話都不通，直到當日晚間6時許，李君效才自
    己來取車，取車時，李君效付款1,000元，我對李君效說底
    盤部分還有問題，問他是否要繼續修理，李君效說他還要問
    一下車主，就先把車子開走，之後第3次是99年2月25日上午
    9時許，李君效又開該車來維修，該次是更換左右前三腳架
    、爆震感知器及補胎，維修完後，我打電話通知李君效來取
    車，電話中並未說到誰要來取車，後來是被告取車，被告付
    款7,150元，實際上我不知道該車車主為何人等語（見原審
    卷1第115至119頁），並有修護廠之客戶管理資料卡1紙在卷
    可憑（見原審卷1第120頁）；顯見被告早於「98年11月17日
    」，亦即李君效為上開自小客車之登記「車主」前，就已駕
    駛該車至「車龍汽車保養廠」維修，由陳志光聯絡被告取車
    並付款4,600元，可見當時被告對於該自小客車即具有相當
    之支配管領之實力，兼衡李君效於99年2月24日晚間6時餘許
    ，至上開保養廠取回上開自小客車時，對於陳志光所告知該
    車須繼續修理乙節，尚答以要詢問車主等語，而非自行決定
    是否繼續維修，與李君效前揭證述該車是被告所有借伊名字
    登記等情節均相符合。
(三)、李君效於100年5月19日之審理中結證稱：99年2月當時我的
    手機號碼是0000000000號，99年2月25日上午9時許，我依被
    告指示駕駛上開9361-XV號白色自小客車去「車龍汽車保養
    廠」送修後，我請朋友到保養廠載我去被告上開中華一路一
    巷2號3樓之29的租屋處，之後我與被告都在該租屋處，當天
    大概中午時候，我與被告一起過去朋友那邊，我們一直在朋
    友那邊，後來是朋友接送我們去牽車，總共三個人一起去，
    到了保養廠後，因為被告說他還有事，我和另1名朋友就先
    走了等語明確（見原審卷2第115至125頁）。而依被告之說
    詞，伊係在2月25日下午2點左右，在臺南市○○路與長榮街
    那邊，以伊0000000000號行動電話，撥打李君效之0916（開
    頭）之電話向李君效借車，李君效說車在保養廠，伊即坐計
    程車到伊等合租的地方，再去取車云云（見原審卷1第23及
    24頁），惟上開9361-XV號汽車於99年2月25日早上9時許，
    即由李君效開去「車龍汽車保養廠」修理等情，業據李君效
    證述明確，核與證人陳志光結證該車確於當日早上即開至保
    養場修理等情相符，而李君效顯不可能在被告於當日下午2
    時許始向李君效借用上開小客車之前，即預知其事，起心陷
    害被告，而於當日上午9時許，就事先將如附表編號1至3所
    示槍、彈，放入上開自小客車內併同送修，等待之後被告向
    李君效借車，李君效再通報警方前往查緝，誣陷被告。況經
    查被告上開門號0000000000號電話，於案發當日之99年2月
    25日全天，並無與門號開頭0916之行動電話有任何通聯之記
    錄，有遠傳電信股份有限公司門號0000000000號電話自99年
    2月10日至99年2月26日止之雙向通聯紀錄1份在卷可憑（見
    原審卷1第195至197頁），足認被告所辯，與卷附上揭事證
    不符，實不足採信。
(四)、證人陳志光於99年12月16日之審理中到庭結證稱：99年2月
    25日下午，被告是被人家開車載來我們保養廠取車，我不知
    道是何人載被告過來的，被告下車之後，開車載被告來的人
    馬上就離開了，又我第2次及第3次維修上開小客車時，並未
    發現車內有槍或子彈，如果我看到車內有槍或子彈，至少會
    跟老闆講，我於99年2月25日維修時，因為維修要試車，我
    有進到上開小客車裡面，坐在駕駛座3次，都沒看到駕駛座
    的腳踏板那邊有東西，但我沒有查看駕駛座下面，我並未發
    現駕駛座的下面有何東西，我從事修車方面的工作已20餘年
    ，修過好幾百輛車，但沒修過車子裡面有放槍的車，槍是違
    禁物，一般人送修車子應該不會把違禁物放在車子裡等語在
    卷（見原審卷2第30至45頁）；且具有殺傷力之槍、彈乃係
    違禁物，民眾不得持有，政府查緝甚嚴，刑罰亦重，李君效
    於99年2月25日上午9時許，將上開自小客車送至上開保養場
    維修時，如將如附表編號1至3所示之槍、彈藏放在該車內，
    若遭保養廠人員發現，報警處理，李君效將受槍砲彈藥刀械
    管制條例之重刑追訴處罰，故被告所辯係李君效將該等槍、
    彈藏放上開自小客車內，意在陷害被告云云，實大違常情。
(五)、又被告到保養廠，先到櫃台付錢後，即在汽車旁與陳志光談
    話，突然被告就進入車內，車門鎖起來，並發生槍擊事件等
    情，業據證人陳志光於本院結證明確（本院卷第97頁），核
    與被告於本院供稱「‥‥我交完錢後到車邊，請他幫我鎖框
    框後，我就進入車內，當時一群人衝進來，叫我開門下車‥
    ‥過不到2、3分鐘他們就開槍‥‥」等情相符，足認並無被
    告所辯「因見車子裏面很髒，找布攛拭，在駕駛座下看見有
    牛皮紙袋，內有槍枝」之過程，被告所辯在駕駛座下看見裝
    有槍枝之牛皮紙袋云云，無非事後編串之詞，不足採信；參
    酌被告於警詢時所述「‥‥但手槍我平常都埋在榮民醫院後
    方墓地內，案發當時‥‥才會隨身帶在身上」等語，則被告
    當時應係將附表編號1至3所示之槍、彈隨身攜帶，至該保養
    廠取車時，為警趕至包圍，被告駕車衝出突圍，並進而將隨
    身攜帶之槍、彈丟棄等情洵堪認定。
(六)、附表編號4之子彈、彈匣部分：查李君效係於99年1月間認
    識被告，其等平常的來往就是聊天，99年1、2月間，李君效
    去過被告位於上開中華一路1巷2號3樓之29的租屋處，但李
    君效未與被告一同住過該處，該處是被告與他女朋友楊庭瑄
    一起住的等情形，亦據證人李君效於100年5月19日之審理中
    結證明確（見原審卷2第115至117、119頁）；再本件案發
    當時，上開中華一路1巷2號3樓之29之房屋乃係被告及其女
    友楊庭瑄租賃同住之處所，對據證人謝守己於原審結證：我
    於98年12月20日，將上開中華一路1巷2號3樓之29房屋租給
    楊庭瑄，承租期間自該日起至99年12月19日，租期1年，楊
    庭瑄有在契約書之「立契約人（乙方）」欄下親自簽名，又
    楊庭瑄簽名下方的「旺哥」2字是我寫的，該「旺哥」就是
    本件在庭的被告，楊庭瑄稱被告為「旺哥」，他們是男女朋
    友關係，因為簽租約時，被告和楊庭瑄一同來簽約，所以我
    在楊庭瑄的簽名下方，寫上「旺哥」2字‥‥之後除了楊庭
    瑄及被告以外，我沒有看見另外其他的人在該處出入，被告
    曾騎摩托車載楊庭瑄先過來，後來有人開1台自小客車來載
    冰箱，但因當時時間已晚，我沒有看清楚該車車號及顏色，
    我也沒注意是誰跟被告一起來搬冰箱的等語，並提出上開房
    屋租賃契約書影本1份在卷可憑（見原審卷2第79至82頁），
    而該契約書「立契約人（乙方）」欄下方確有「楊庭瑄」簽
    名及「旺哥」2字無誤；且被告於99年3月10日之偵查中亦
    已供承李君效並未居住上開中華一路1巷2號3樓之29房屋內
    等語在卷（見偵字第3537號卷第24頁）；況且，被告對於
    與上開編號4所示彈匣及子彈同時、同處扣得之上開海洛因1
    小包、香菸1根及外包裝1個，始終自承係其所有，並未否認
    之，更可見案發當時，放置在上開中華一路1巷2號3樓之29
    內之物品，並非李君效所有；綜上各點，被告辯稱伊與李
    君效一起住在上開中華一路1巷2號3樓之29內云云，要屬無
    據，難認可採，被告所辯該處扣得之如附表編號4所示彈匣
    及子彈是李君效所有云云，亦無可信。
(七)、扣案編號1之槍支，體積不大，長僅約12、13公分，寬約10
    公分，此有照片可憑（99年度偵字第4411號卷第17頁）如貼
    藏於身體，以衣服掩蓋，外人很難察覺，不必置於背包、手
    提袋內始能攜出，再一般人以手持物，未必定能留下足以辨
    識之指紋，從而本件證人陳志光證稱被告進出保養廠時，並
    未攜帶背包、手提袋，以及原審將附表所示之槍、彈送請鑑
    定，未發現可資比對之指紋（原審卷2第99頁），均不足採
    為被告有利之證據。
(八)、綜上所述，被告持有槍、彈之犯罪事實，業經上開證據證明
    無誤，其於審理中所辯，有上開諸多瑕疵，難認為真正，並
    不足採。是被告此部分犯行事證明確，堪以認定。又證人葉
    吉祥雖於本院審理中證稱伊係受「陳俊明」之請託，而同意
    他人借用其名字去登記為車主，但實際上之車主伊不清楚云
    云，惟本院既認定扣案如附表編號1、2、3所示之槍彈係被
    告隨身攜帶，則被告聲請傳訊證人「陳俊明」，以查證何人
    借用葉吉祥之名義登記為S3-3588號（即9361-XV號未變更車
    牌前之車號）汽車之車主，即無調查必要性，併此說明。
參、按無故持有槍、彈罪，其持有之繼續，為行為之繼續，至持
    有行為終了時，均論為一罪，不得割裂。是同一持有行為若
    經判決確定，在最後審理事實法院宣示判決後，行為人繼續
    持有原槍、彈之行為，應屬新發生之事實，自非前確定判決
    效力所及，仍應予以訴究。被告雖於84年間同時購買之另把
    槍支，於84年間即為警查獲，被告並經追訴，於84年10月30
    日經判處罪刑，惟在最後審理事實法院宣示判決後，即84年
    10月31日起，被告持有如附表所示槍、彈之之事實，自應依
    法論科。核被告上開持有槍、彈部分之所為，係犯槍砲彈藥
     刀械管制條例第8條第4項之未經許可持有具殺傷力之改造
    手槍罪，及同條例第12條第4項之未經許可持有子彈罪；被
    告同時持有改造手槍及子彈之行為，屬一行為觸犯數罪名之
    異種想像競合犯，應依刑法第55條前段規定，從一重依持有
    改造手槍罪處斷。原審為被告論罪科刑之判決，固非無見，
    惟查原判決未認定被告何時起持有槍、彈，僅記載不詳時間
    ，在不詳地點，取得如附表所示之槍、彈，即有未妥；又扣
    案之子彈經本院再送鑑定，尚有2顆不具殺傷力，原審逕認
    被告所持有具殺傷力之子彈為11顆，亦有未當，被告上訴意
    旨，否認犯罪，指摘原判決不當，雖無理由，惟原判決關於
    持有槍、彈部分既有可議，自應予撤銷改判，定應執行刑部
    分，亦因失所附麗，併予撤銷之。爰審酌被告前有如犯罪事
    實欄所載前科紀錄，有臺灣高等法院被告前案紀錄表在卷可
    按，素行不佳，為國小畢業程度，業鐵工，其犯罪動機、目
    的，明知持有槍、彈係違法行為，竟仍試法為之，攜帶外出
    ，對社會治安產生潛在危險，偵查中雖有自白，惟嗣後又翻
    異前供，飾詞否認持有槍、彈，暨其持有槍、彈之數量，及
    檢察官之具體求刑（見原審卷2第152頁）等一切情狀，分別
    量處如主文所示之刑，並就罰金部分，諭知易服勞役之折算
    標準，以示懲儆。
肆、扣案之編號1改造手槍（含彈匣2個）、具有殺傷力，業見前
    述，係屬違禁物，依刑法第38條第1項第1款、第2項之規定
    併宣告沒收；另附表編號2、3、4所示之子彈，或已經試射
    ，或無殺傷力，爰不予以宣告沒收，附此敘明。
據上論結，應依刑事訴訟法第369條第1項前段、第364條、第299
條第1項前段，槍砲彈藥刀械管制條例第8條第4項、第12條第4項
，刑法第11條、第55條前段、第42條第3項前段、第38條第1項第
1款，判決如主文。
本案經檢察官吳忠賢到庭執行職務。
中    華    民    國   100    年    12    月    21    日
                  刑事第五庭    審判長法  官  楊明章
                                      法  官  黃國永
                                      法  官  趙文淵
以上正本證明與原本無異。
如不服本判決應於收受送達後10日內向本院提出上訴書狀，其未
敘述上訴理由者，並得於提起上訴後10日內向本院補提理由書（
均須按他造當事人之人數附繕本）「切勿逕送上級法院」。
                                      書記官  呂宬樂
中    華    民    國   100    年    12    月    23    日
附錄本件論罪科刑法條全文：
槍砲彈藥刀械管制條例第8條：
未經許可，製造、販賣或運輸鋼筆槍、瓦斯槍、麻醉槍、獵槍、
空氣槍或第4條第1項第1款所定其他可發射金屬或子彈具有殺傷
力之各式槍砲者，處無期徒刑或5年以上有期徒刑，併科新臺幣1
千萬元以下罰金。
未經許可，轉讓、出租或出借前項所列槍枝者，處5年以上有期
徒刑，併科新臺幣1千萬元以下罰金。
意圖供自己或他人犯罪之用，而犯前二項之罪者，處無期徒刑或
7年以上有期徒刑，併科新臺幣1千萬元以下罰金。
未經許可，持有、寄藏或意圖販賣而陳列第1項所列槍枝者，處3
年以上10年以下有期徒刑，併科新臺幣700萬元以下罰金。
第 1 項至第 3 項之未遂犯罰之。
槍砲彈藥刀械管制條例第12條：
未經許可，製造、販賣或運輸子彈者，處1年以上7年以下有期徒
刑，併科新台幣500萬元以下罰金。
未經許可，轉讓、出租或出借子彈者，處6月以上5年以下有期徒
刑，併科新台幣300萬元以下罰金。
意圖供自己或他人犯罪之用，而犯前二項之罪者，處3年以上10
年以下有期徒刑，併科新台幣700萬元以下罰金。
未經許可，持有、寄藏或意圖販賣而陳列子彈者，處5年以下有
期徒刑，併科新台幣300萬元以下罰金。
第 1 項至第 3 項之未遂犯罰之。
附表：
┌──┬───────┬────────────────────────┐
│編號│槍彈          │鑑定文號及鑑定結果                              │
├──┼───────┼────────────────────────┤
│一  │改造手槍1枝（ │(1)文號：內政部警政署刑事警察局99年3月19日刑鑑字 │
│    │含彈匣1個，槍 │  第0000000000號槍彈鑑定書（見偵字第4411號卷第15│
│    │枝管制編號：11│  至18頁）。                                    │
│    │00000000）    │(2)鑑定結果：認係改造手槍，由仿由仿COLT廠半自動手│
│    │              │  槍製造之槍枝，換裝土造金屬槍管而成，擊發功能正│
│    │              │  常，可供擊發適用子彈使用，認具殺傷力。        │
├──┼───────┼────────────────────────┤
│二  │非制式子彈3顆 │(1)文號：內政部警政署刑事警察局99年3月19日刑鑑字 │
│    │，另1顆不具殺 │  第0000000000號槍彈鑑定書、100年10月21日刑鑑字 │
│    │傷力          │  第1000137817號函（見偵字第4411號卷第15至18頁、│
│    │              │  本院卷第85頁）。                              │
│    │              │(2)認均係非制式子彈，由金屬彈殼組合直徑7.0加減0.5│
│    │              │  mm金屬彈頭而成，採樣1顆試射，可擊發，認均具殺 │
│    │              │  傷力。                                        │
│    │              │(3)剩餘3顆本院再送請鑑定結果，經試射：2顆，可擊發│
│    │              │  ，認具殺傷力；1顆，雖可擊發，惟發射動不足，認 │
│    │              │  不具殺傷力。                                  │
├──┼───────┼────────────────────────┤
│三  │非制式子彈1顆 │(1)文號：內政部警政署刑事警察局99年3月18日刑鑑字 │
│    │              │  第0000000000號槍彈鑑定書（見偵字第4411號卷第14│
│    │              │  頁及背面）。                                  │
│    │              │(2)認係非制式子彈，由金屬彈殼組合直徑7.0mm金屬彈 │
│    │              │  頭而成，經試射，可擊發，認具殺傷力。          │
├──┼───────┼────────────────────────┤
│四  │彈匣1個及非制 │(1)文號：內政部警政署刑事警察局99年3月22日刑鑑字 │
│    │式子彈5顆，另1│  第0000000000號槍彈鑑定書、100年10月21日刑鑑字 │
│    │顆不具殺傷力  │  第1000137817號函（見偵字第4411號卷第19、本院卷│
│    │              │  第85頁）。                                    │
│    │              │(2)認均係非制式子彈，由金屬彈殼組合直徑6.9加減0.5│
│    │              │  mm金屬彈頭而成，採樣2顆試射，可擊發，認均具殺 │
│    │              │  傷力。                                        │
│    │              │(3)剩餘4顆本院再送請鑑定結果，經試射：3顆，可擊發│
│    │              │  ，認具殺傷力；1顆，無法擊發，認不具殺傷力。   │
└──┴───────┴────────────────────────┘